臺灣高等法院刑事判決
109年度上易字第1951號
上  訴  人  臺灣臺北地方檢察署檢察官
被      告  陳亭均


選任辯護人  李  旦律師
            江俊賢律師
            蘇厚安律師
上列上訴人因被告傷害案件，不服臺灣臺北地方法院108年度易
字第987號，中華民國109年8月19日第一審判決（起訴案號：臺
灣臺北地方檢察署108年度偵字第4842號），提起上訴，本院判
決如下：
    主  文
上訴駁回。
    理  由
一、經本院審理結果，認第一審判決對被告陳亭均就被訴傷害部
    分為無罪之諭知，核無不當，應予維持，並引用第一審判決
    書記載之證據及理由（如附件）。
二、檢察官上訴意旨略以：
　  原審已認定被告當時於民國108年1月5日下午4時36分許，在
    臺北市○○區○○路000巷00號1樓，確有對告訴人為推擠之肢體碰
    觸行為，又告訴人當日下午遭被告推擠胸口後，前往長庚醫
    院就診，經醫師診斷為「1.胸部挫傷。2.過度換氣」等情，
    有該醫院出具之108年1月6日診斷證明書在卷可稽，另告訴人
    當時經醫師之診斷，確受有「胸部挫傷」之傷害，並非僅是
    告訴人主訴有痛感，即記載於首開診斷證明書上。原審遽認
    「所謂痛感，純屬告訴人主觀之知覺，然告訴人經醫師檢查
    ，並無明顯異常，是醫師顯係依據告訴人主訴有胸部壓痛及
    呼吸不順，始診斷有胸部挫傷及過度換氣之傷勢，則前開診
    斷證明書所載之傷勢，即僅係依告訴人之陳述記載」，因而
    認定無證據證明告訴人確實受有傷害，其認定事實顯然未依
    據卷存證據，自屬違背法令。此外，按醫學上之鈍挫傷泛指
    外力或外來器械對組織撞擊所造成之組織傷害，並不一定有傷
    口，僅因撞擊造成肌肉、神經、血管細胞受損，而有組織充
    血之紅腫、腫脹或淤紫等皮下組織傷害，外觀上本即會因個
    人身體狀況、代謝情形而有明顯與否之區別，此為一般之醫
    學常識。本案被告與告訴人發生肢體衝突之時間為108年1月5
    日16時，告訴人前往急診就醫期間為108年1月6日0時，已歷經
    8小時，故衡之常情，該鈍挫傷亦可能因時間而淡化。告訴
    人經醫師為理學檢查後，診斷其受有胸部挫傷之傷害，已如
    前述。原審以醫師為診斷時所見，告訴人無「明顯外傷」，
    逕行認定告訴人受被告推擠後並未受傷，亦有違論理法則以
    及經驗法則。原審進而以告訴人並未受傷為理由，就被告所
    涉傷害犯行為無罪之諭知，原判決有不當且違法，請將原判
    決撤銷，更為適當合法判決云云。
　三、經查：
　㈠原審依調查證據之結果，敘明被告與告訴人間縱使有推擠之
    肢體碰觸行為，尚難遽認被告此舉有致告訴人成傷。又觀之
　　監視器錄影畫面，可見被告與告訴人間係相互推擠，並無劇
    烈肢體衝突，亦無人因之碰撞他物或倒地，是否因而造成傷
    勢，尚非無疑（詳見原判決貳、無罪部分、四㈠、㈡），況原
    審向台北長庚紀念醫院函詢前開診斷之依據為何？經該院函
    覆稱：告訴人到院急診時主訴被別人推，胸口感覺輕微疼痛
    ，當時生命徵象穩定，外觀無明顯外傷，經急診理學檢查（
    即由醫師觀察病人外觀、再以聽診器聽診及觸碰輕敲病人身
    體），醫師觀察告訴人外觀無明顯異常，聽診呼吸音及心音
    也無明顯異常，僅胸口中央輕微壓痛，醫師依此診斷為胸部
    挫傷，另告訴人主訴雙手麻合併呼吸輕微不順，因臨床醫學
    上在情緒反應過大時會有過度換氣情形，經診斷為過度換氣
    等語，有台北長庚紀念醫院109年1月30日長庚院北字第1081
    251800號函、109年3月31日長庚院林字第1090250010號函各
    1件在卷可稽（易卷第111、137頁），而所謂痛感，純屬告
    訴人主觀之知覺，然告訴人經醫師檢查，並無明顯異常，是
    醫師顯係依據告訴人主訴有胸部壓痛及呼吸不順，始診斷有
    胸部挫傷及過度換氣之傷勢，則前開診斷證明書所載之傷勢
    ，即僅係依告訴人之陳述記載，而告訴人之告訴，係以使被
    告受刑事訴追為目的，是其陳述是否與事實相符，仍應調查
    其他證據以資審，惟本件經醫師觀察、聽診等檢查，均無異
    常，已如前述，即無其他證據證明告訴人確實受有傷害，則
    前開診斷證明書，自不得執為告訴人確實受有傷害之認定，
    是被告推擠告訴人之行為，是否確致告訴人受傷，尚非無疑
    ，自不得遽以刑法傷害罪責相繩（詳見原判決詳見原判決貳
    、無罪部分、四㈢），因而認公訴人所舉事證無足使被告有
    傷害之行為一節，達無所懷疑而確信為真實之程度，公訴人
    復未提出其他證明方法證明被告有所指傷害犯行，應為被告
    無罪之諭知。核原審所為無罪諭知，已於判決理由中論述綦
    詳，且無何違反論理法則及經驗法則之處。
　㈡檢察官雖執前詞上訴指摘。雖台北長庚醫院診斷證明書記載
    ：告訴人受有「胸部挫傷」之情，惟原審函詢該院後，該院
    函覆：告訴人當時生命徵象穩定，外觀無明顯外傷，經醫師
    觀察告訴人外觀無明顯異常，聽診呼吸音及心音也無明顯異
    常，則醫師顯係依據告訴人主訴有胸部壓痛及呼吸不順，始
    診斷有胸部挫傷及過度換氣之傷勢乙節，自難僅以告訴人之
    陳述，逕斷被告與告訴人推擠之行為，致告訴人確實受傷之
    情。況檢察官上訴所指，被告與告訴人衝突期間已歷經8小
    時，衡情告訴人所受之挫傷亦可能因時間而淡化，此亦屬推
    測之詞，亦無法遽認被告確實有為傷害之行為。是上訴意旨
    猶執前詞指摘原判決，並非可採。綜上，原判決就被告被訴
    傷害部分所為無罪判決，並無不合，檢察官所提上訴為無理
    由，應予駁回。
據上論結，應依刑事訴訟法第373條、第368條，判決如主文。
本案經檢察官高文政提起公訴，檢察官呂俊儒提起上訴，檢察官
楊四猛到庭執行職務。　
中　　華　　民　　國　　110 　年　　7 　　月　　15　　日
　　　　　　      刑事第七庭  審判長法　官  孫惠琳
　　　　　　　　　　　　　　　　　  法　官  王惟琪
　　　　　　　　　　　　　　　　　  法　官  連雅婷
以上正本證明與原本無異。
不得上訴。
                                    書記官  潘文賢
中　　華　　民　　國　　110 　年　　7 　　月　　15　　日

附件
臺灣臺北地方法院刑事判決
108年度易字第987號
公　訴　人　臺灣臺北地方檢察署檢察官
被　　　告　陳亭均　
　　　　　　　　　　
　　　　　　　　　　
選任辯護人　李旦律師
　　　　　　江俊賢律師
上列被告因傷害等案件，經檢察官提起公訴（108年度偵字第484
2號），本院判決如下：
    主  文
陳亭均犯留滯建築物罪，處拘役參拾日，如易科罰金，以新臺幣
壹仟元折算壹日。
被訴傷害部分無罪。
    事  實
陳亭均與陳平冠為同父異母兄妹，與陳平冠之配偶郭映宸則為
  姑嫂關係。陳亭均於民國108年1月5日下午4時36分許，至臺北
  市○○區○○路000巷00號1樓陳平冠、郭映宸使用之建築物前，於
  按門鈴後，即自已開啟之大門進入前開建築物，嗣與郭映宸發
  生爭執，郭映宸遂要求陳亭均離去，詎陳亭均竟基於妨害自由
  之犯意，於郭映宸要求離去後仍留滯屋內，不願離去，並與郭
  映宸發生推擠衝突。
案經郭映宸訴由臺北市政府警察局中山分局報告臺灣臺北地方
  檢察署檢察官偵查起訴。
    理  由
壹、有罪部分
證據能力：
㈠按被告以外之人於審判外之言詞或書面陳述，除法律有規定者
  外，不得作為證據，刑事訴訟法第159條第1項定有明文。證人
  即告訴人郭映宸於警詢、偵查中（即108年4月9日）檢察事務
  官之詢問、證人王慧蘭、陳淑玲於偵查中檢事務官之訊問，均
  屬被告以外之人於審判外之陳述，俱為傳聞證據，並經被告陳
  亭均之辯護人於本院準備程序時否認前開證據資料之證據能力
  （易卷第36頁），而公訴人未特予證明（自由證明）該等於警
  詢及檢察事務官詢問時之陳述具有較可信之特別情況，是依前
  揭法條規定，上開陳述均無證據能力。
㈡按被告以外之人於偵查中向檢察官所為之陳述，除顯有不可信
  之情況者外，得為證據，刑事訴訟法第159條之1第2項定有明
  文。被告之辯護人雖否認證人即告訴人郭映宸於偵查中陳述之
  證據能力，惟證人郭映宸在於108年3月4日，在臺灣臺北地方
  檢察署，以證人身分應訊時，經檢察官告知具結義務及偽證罪
  之處罰，並依法具結而為陳述，此有卷附上開偵訊筆錄及證人
  結文在卷可參，而被告及其辯護人復未舉證證人郭映辰於偵查
  中之前開證述有何顯不可信之情形，參酌上開法條規範，自有
  證據能力。
㈢至本案認定事實之其餘非供述證據，並無證據證明係公務員違
  背法定程序所取得，依同法第158條之4反面解釋，均有證據能
  力。
認定事實所憑之證據及理由：訊據被告固坦承有於前揭時間，
  前往前址建物，經告訴人要求離去後仍留滯屋內，惟堅詞否涉
  有何留滯建築物之犯行，辯稱：伊想要去一樓祭拜伊父親，伊
  有跟告訴人溝通，但告訴人一直拒絕，伊想說沒有祭拜到，伊
  就不走，告訴人有請伊離開，但伊不管，伊是要祭拜，伊不懂
  為什麼不讓伊祭拜，伊當然不願意離開云云（審易卷第75頁、
  易卷第216至217頁），辯護人則為被告辯護稱：被告從小居住
  在該處，被告父親祭祀牌位亦安置該處，被告當時自美返臺要
  祭拜父親，有正當理由，且該處當時已無人居住，被告停留在
  房屋之庭院或車庫，並無滋擾告訴人居住自由（易卷第34頁、
  第218至219頁）云云，經查：
㈠被告於前揭時、地，進入前址建物後，經告訴人要求離去後仍
  留滯屋內，並與告訴人發生推擠衝突乙情，為被告所自承，告
  訴人於偵查中亦證稱：被告進來房子，並把門關起來，伊問被
  告要做什麼，被告說這次回來就是要找伊算帳，接著被告用雙
  手推伊胸口，伊有請被告離開，被告不願意走，伊說了很多次
  請被告離開，被告不出去等語（偵卷第73至74頁），於本院審
  理時證稱：被告進來時，伊嚇一跳，伊問被告要做什麼，被告
  稱要來找伊算帳，伊不想與被告獨處一室，請被告出去，被告
  沒有聽，後來就發生推擠…伊當時以手指向大門，雙手平舉的
  意思就是叫被告出去等語（易卷第181至183頁），證人即在場
  之鄰居王蕙蘭於本院審理時則證稱：伊聽到告訴人說「妳給我
  出去」，但被告就是站在那邊沒有出去等語（易卷第193至194
  頁），證人陳淑玲於本院審理時亦證稱：告訴人係伊堂弟媳，
  伊接到告訴人電話後到場，發現告訴人與被告好像在裏面對峙
  ，伊在門口聽，聽到最後發現被告用手去推告訴人，伊跑進去
  質問被告為何推告訴人…告訴人有說家裏沒人，請被告離開，
  被告硬不離開等語（易卷第195至196頁），並經本院勘查現場
  監視器錄影畫面，並製作勘驗筆錄附卷無訛（易卷第174至178
  頁），此部事實首堪認定。
㈡按刑法第306條所保護之客體包括「住宅」、「建築物」；其所
  稱「住宅」係指供人居住之房屋宅第而言，當以現有人居住為
  其要件，倘屬無人居住之空屋空宅，即不在此處保護之列；其
  所稱「建築物」則指住宅以外，定著於土地上之工作物，而上
  有屋頂，周有門壁，足以蔽風雨通出入，現有人使用即可，至
  其是否現有人居住則非所問。經查，前址建物為告訴人之配偶
  陳平冠所有，有建物所有權狀1紙附卷可稽（偵卷第25頁）；
  該處原係供被告之父，即告訴人之公公陳金吉居住，陳金吉過
  世後，由告訴人與其配偶共同使用，供告訴人堆放物品等，則
  經告訴人於本院審理時證述綦詳（易卷第184至190頁），證人
  王蕙蘭於本院審理時亦證稱：該處之前係由告訴人公公居住，
  之後有一段時間，告訴人他們在裏面做事等語（易卷第193頁
  ），證人陳淑玲於本院審理時復證稱：該處以前是告訴人公公
  住的地方，後來1樓沒有住人，告訴人住2樓，不住1樓，本案
  發生時，該處是當成辦公室使用等語（易卷第201頁），證人
  即被告之母曾子涓於本院審理時亦證稱：陳金吉過世前伊住在
  該處，陳金吉生前就將該處過戶給陳平冠，伊於陳金吉過世那
  年8月（即103年8月）搬走，伊搬離開時，鑰匙有交出去，告
  訴人他們有講說會換鑰匙等語（易卷第209至210頁），被告復
  自承：伊爸爸去世、媽媽搬走後，伊知道哥哥 (即告訴人配偶
  )會在1、2樓活動，伊媽媽8月搬到基隆，伊就沒有再住那裏了
  等語（易卷第214至215頁）；參以，本案發生時，告訴人適在
  該處整理物品，堪認該處確係已非被告居住，而係供告訴人使
  用之建築物無訛。
㈢再按，刑法第306 條係保護個人之住屋權，即個人居住之場所
  有不受其他人侵入、留滯其內干擾與破壞之權利，依據同條第
  2 項規定，倘行為人受他人要求離開其住居、建築物等而不離
  去者，固可能構成受退去之要求而仍留滯之行為，惟須達何種
  程度方得予以刑事處罰，則尚應參酌他人要求退去之舉止、情
  境、留滯該處之原因、留滯時間長短、所處環境能否立時離去
  等客觀條件，依個案情形判斷之，非謂一經他人要求退去而未
  立即離去，即構成不法留滯行為。又有無正當理由而留滯現場
  ，其理由正當與否，則應以客觀標準觀察，凡法律、道義、習
  慣等所應許可，而無悖於公序良俗者，始可認為正當理由。本
  案被告固辯稱係欲前往祭拜父親，因認有正當理由云云，然告
  訴人於本院審理時證稱：在整個過程中，被告無說是要來祭祀
  祖先，也沒有帶任何祭祀用品等語（易卷第183頁），證人陳
  淑玲於本院審理時亦證稱：伊當場沒有聽到被告稱要是來祭拜
  ，告訴人只對被告稱陳平冠不在家，家裏沒人，請被告離開等
  語（易卷第196頁），又觀之現場監視器畫面，被告一進入該
  處，旋將大門關上（易卷第174頁監視器顯時時間16:36:50處
  ），期間並一度坐在大門口前，形成對峙之情勢（易卷第174
  頁），而告訴人亦指訴：被告進來第一句話說今天就是要來找
  伊算帳，並把門關上等語（易卷第181頁），參以，被告復自
  承：伊希望告訴人不要繼續在街坊鄰居、大庭廣眾面前叫伊媽
  媽「小三」，伊想家務事就關門起來討論等語（易卷第216頁
  ），堪認被告並非單純前往要求祭拜父親，告訴人指訴被告稱
  要來找伊算帳乙節，尚非全然無據。
㈣又該處既已非被告所居住，而係告訴人所使用之建築物，已如
  前認定，縱被告之父親祭祀牌位放置該處，平日即由告訴人供
  奉祭拜，被告欲前往祭拜，仍應得告訴人之同意；再證人曾子
  涓於本院審理時復證稱：伊係到蓬萊陵園祭拜伊先生（即告訴
  人父親）等語（易卷第207頁），顯見被告欲祭拜其父親，尚
  得至其父親墓園祭拜，而非僅進入前址建築物始得祭拜，而告
  訴人既以家中無人，其先生不在家為由，要求告訴人離去，告
  訴人自應擇日經告訴人同意再來，或至另處祭拜，實無再強行
  滯留該處之理，被告所持理由，顯難認正當。又該處被告僅需
  步出大門即可離去，客觀上亦無須耗時始能離開之情形，參以
  被告進入前開建築物非單純祭拜，而係為質問告訴人已如前述
  ，其經告訴人要求離去後，仍繼續滯留該處，並與告訴人發生
  肢體推衝突，難謂有正當理由。
㈤綜上所述，被告前開所辯，不足為採，本件事證明確，被告犯
  行堪予認定，應依法論科。
論罪科刑：
㈠被告行為後，刑法第306條固於108年12月25日修正公布，並於
  同年月27日施行，惟該次修正係因94年1月7日刑法修正施行後
  ，所定罰金之貨幣單位為新臺幣，且其罰金數額依刑法施行法
  第1條之1第2項前段規定提高為30倍，故修法將上開條文之罰
  金數額修正提高為30倍，以增加法律明確性，並使刑法各罪罰
  金數額具內在邏輯一致性，核其構成要件及法律效果均無變更
  ，即無新舊法比較問題，合先敘明。
㈡核被告所為，係犯刑法第306條第2項後段之留滯建築物罪。公
  訴意旨認被告係犯滯留住宅罪，固有未洽，惟因適用之條項相
  同，自無庸依刑事訴訟法第300條規定諭知變更起訴法條，併
  予敘明。
㈢爰審酌被告於進入告訴人前址建築物後，經告訴人要求離開，
  仍拒不退去，並因而與告訴人發生肢體衝突，顯不尊重他人對
  於私有建築物之管領權限，所為誠屬不該，兼衡其於本院審理
  時自陳現於美國就業及讀書，月收入約1,000元美元，未婚無
  子女、碩士畢業，現在念博士之智識程度（易卷第219頁），
  及其矢口否認之犯後態度、犯罪之動機、手段等一切情狀，量
  處如主文所示之刑，並諭知易科罰金之折算標準。
貳、無罪部分
公訴意旨另以：被告於前揭時、地，經告訴人要求離去，仍不
  願離去，並基於傷害人身體之犯意，徒手推告訴人之胸部，致
  告訴人受有胸部挫傷、過度換氣等傷害，因認被告涉犯修正前
  刑法第277條第1項之傷害罪嫌。
按犯罪事實應依證據認定之，無證據不得認定犯罪事實；不能
  證明被告犯罪者或其行為不罰者，應諭知無罪之判決，刑事訴
  訟法第154 條第2 項及第301 條第1 項分別定有明文。次按，
  告訴人之告訴，係以使被告受刑事訴追為目的，是其陳述是否
  與事實相符，仍應調查其他證據以資審認。又按，認定不利於
  被告之事實，須依積極證據，苟積極證據不足為不利於被告事
  實之認定時，即應為有利於被告之認定，更不必有何有利之證
  據；再事實之認定，應憑證據，如未能發現相當證據，或證據
  不足以證明，自不能以推測或擬制之方法，以為裁判基礎。而
  刑事訴訟法上所謂認定犯罪事實之積極證據，係指適合於被告
  犯罪事實之認定之積極證據而言，雖不以直接證據為限，間接
  證據亦包括在內；然而無論直接或間接證據，其為訴訟上之證
  明，須於通常一般之人均不致有所懷疑，而得確信其為真實之
  程度者，始得據為有罪之認定，倘其證明尚未達到此一程度，
  而有合理之懷疑存在時，致使無從形成有罪之確信，根據「罪
  證有疑，利於被告」之證據法則，即不得遽為不利被告之認定
  （最高法院52年台上字第1300號、30年上字第816 號、29年上
  字第3105號、30年上字第1831號、40年台上字第86號及76年台
  上字第4986號判決意旨參照）。
公訴意旨認被告涉有此部分傷害罪嫌，係以被告之供述、告訴
  人之指訴、證人王慧蘭、陳淑玲之證述、告訴人驗傷之診斷證
  明書及現場監視器光碟資為論據。而訊據被告固坦承有與告訴
  人互相推擠拉扯，惟堅詞否認涉有傷害犯行，辯稱：當時是告
  訴人數次將伊往牆壁、柱子與鐵門方向推擠，伊為了避免遭受
  撞擊，出於防衛之意而進行抵抗等語。
經查：
㈠被告與告訴人於前揭時、地有推擠拉扯乙情，固經證人即告訴
  人、在場證人陳淑玲於本院審理時證述綦詳(易卷第181至182
  頁、第195至196頁)，並經本院勘查現場監視器錄影畫面，並
  製作勘驗筆錄附卷無訛（易卷第174至178頁），然此均即能證
  明被告與告訴人間有推擠之肢體碰觸行為，尚難遽認被告此舉
  有致告訴人成傷。
㈡而觀之前開監視器錄影畫面，被告係於告訴人將之往大門口方
  向推擠時，始出手往告訴人處推擠，使告訴人後退（見易卷第
  174頁所載播放時間16:36:59處）、被告以身體向前推擠告訴
  人致告訴人站不穩向後退了幾步（見易卷第176頁所載播放時
  間16:38:56至16:39:00處）、被告繼續以身體向前推擠告訴人
  ，致告訴人後退移動（見易卷第176頁所載播放時間16:39:03
  至16:39:11處）、被告於告訴人將之往大門口方向擠時，轉身
  推告訴人，使告訴人向後退了幾步（見易卷第177至178頁所載
  播放時間16:42:23至16:42:40處），稽上，被告與告訴人間係
  相互推擠，並無劇烈肢體衝突，亦無人因之碰撞他物或倒地，
  是否因而造成傷勢，尚非無疑。
㈢檢察官固以台北長庚紀念醫院之診斷證明書證明告訴人確實受
  有傷害，然觀之前開診斷證明書係載告訴人於108年1月6日0時
  3分至該院急診後，診斷有胸部挫傷、過度換氣之傷害（偵卷
  第21頁），而經本院向台北長庚紀念醫院函詢前開診斷之依據
  為何？經該院函覆稱：告訴人到院急診時主訴被別人推，胸口
  感覺輕微疼痛，當時生命徵象穩定，外觀無明顯外傷，經急診
  理學檢查（即由醫師觀察病人外觀、再以聽診器聽診及觸碰輕
  敲病人身體），醫師觀察告訴人外觀無明顯異常，聽診呼吸音
  及心音也無明顯異常，僅胸口中央輕微壓痛，醫師依此診斷為
  胸部挫傷，另告訴人主訴雙手麻合併呼吸輕微不順，因臨床醫
  學上在情緒反應過大時會有過度換氣情形，經診斷為過度換氣
  等語，有台北長庚紀念醫院109年1月30日長庚院北字第108125
  1800號函、109年3月31日長庚院林字第1090250010號函各1件
  在卷可稽（易卷第111、137頁），而所謂痛感，純屬告訴人主
  觀之知覺，然告訴人經醫師檢查，並無明顯異常，是醫師顯係
  依據告訴人主訴有胸部壓痛及呼吸不順，始診斷有胸部挫傷及
  過度換氣之傷勢，則前開診斷證明書所載之傷勢，即僅係依告
  訴人之陳述記載，而告訴人之告訴，係以使被告受刑事訴追為
  目的，是其陳述是否與事實相符，仍應調查其他證據以資審，
  惟本件經醫師觀察、聽診等檢查，均無異常，已如前述，即無
  其他證據證明告訴人確實受有傷害，則前開診斷證明書，自不
  得執為告訴人確實受有傷害之認定，是被告推擠告訴人之行為
  ，是否確致告訴人受傷，尚非無疑，自不得遽以刑法傷害罪責
  相繩。
綜上，公訴意旨認被告涉犯傷害罪嫌所憑之證據，仍存有合理
  之懷疑，尚未達於通常一般之人均不致有所懷疑，而得確信其
  為真實之程度，本院無從形成被告有罪之確信，根據「罪證有
  疑，利於被告」之證據法則，即不能證明被告犯罪，參諸前揭
  說明，依法自應為無罪判決之諭知。
據上論斷，應依刑事訴訟法第299條第1 項前段、第301條第1項
，刑法第306條第2項後段、第41條第1項前段，刑法施行法第1條
之1第1項，判決如主文。
本案經檢察官高文政聲請簡易判決處刑，檢察官呂俊儒到庭執行
職務。
中　　華　　民　　國　　109 　年　　8 　　月　　19　　日
                  刑事第二庭  法  官    陳錦雯
上正本證明與原本無異。 
如不服本判決應於收受送達後20日內向本院提出上訴書狀，並應
敘述具體理由；其未敘述上訴理由者，應於上訴期間屆滿後20日
內向本院補提理由書（均須按他造當事人之人數附繕本）「切勿
逕送上級法院」。告訴人或被害人如對於本判決不服者，應具備
理由請求檢察官上訴，其上訴期間之計算係以檢察官收受判決正
本之日期為準。 
                              書記官    胡嘉玲
中　　華　　民　　國　　109 　年　　8 　　月　　20　　日
附錄所犯法條：
中華民國刑法第306條
無故侵入他人住宅、建築物或附連圍繞之土地或船艦者，處1年
以下有期徒刑、拘役或9千元以下罰金。
無故隱匿其內，或受退去之要求而仍留滯者，亦同。